【裁判字號】    98,交聲,2392
【裁判日期】    980930
【裁判案由】    聲明異議
【裁判全文】
臺灣高雄地方法院交通事件裁定      98年度交聲字第2392號
原處分機關  高雄市政府交通局
異  議  人  甲○○
上列異議人即受處分人因違反道路交通管理處罰條例案件，對於
高雄市政府交通局於民國98年8 月14日所為之裁決處分（原處分
案號：高市交裁字第裁32-BC0000000號）聲明異議，本院裁定如
下：
    主  文
異議駁回。
    理  由
一、按汽車駕駛人，行經有燈光號誌管制之交岔路口闖紅燈者，
    處新台幣（下同）1,800 元以上5,400 元以下罰鍰，並記違
    規點數3 點，道路交通管理處罰條例第53條第1 項、第63條
    第1 項第3 款分別定有明文。又該法所指之車輛，係指在道
    路上以原動機行駛之汽車（包括機器腳踏車）或以人力、獸
    力行駛之車輛，故機車亦在規範範圍內，同法第3 條第8 款
    亦有明文。末按違反道路交通管理處罰條例第53條第1 項之
    事件，於到案期限內繳納或到案聽候裁決者，機器腳踏車處
    1,800 元罰鍰，亦有違反道路交通管理事件統一裁罰基準及
    處理細則第2 條及違反道路交通管理事件統一裁罰基準表可
    參。
二、原處分意旨略以：本件異議人即受處分人甲○○駕駛車牌號
    碼XYX-589 號重型機車，於民國98年6 月24日下午5 時56
    分許，行經高雄市○○路、廣西路口時，明知前方交岔路口
    燈光號誌管制為紅燈，仍闖越紅燈，經高雄市政府警察局交
    通警察大隊以受處分人違反道路交通管理處罰條例第53條第
    1 項規定，拍照後逕行掣單舉發，經原處分機關即高雄市政
    府交通局於98年8 月14日以受處分人違反道路交通管理處罰
    條例第53條第1 項、第63條第1 項第3 款（漏載第1 項第3
    款）、違反道路交通管理事件統一裁罰基準及處理細則第43
    條、第44條、第67條及違反道路交通管理事件統一裁罰基準
    表之規定為由，裁處罰鍰新台幣1,800 元，並記違規點數3
    點，有高雄市政府警察局舉發違反道路交通管理事件通知單
    （高市警交相字第BC0000000 號）、高雄市政府交通局違反
    道路交通管理事件裁決書（高市交裁字第裁32-BC0000000
    號）各1 紙、違規採證照片2 張等件在卷可稽。
三、聲明異議意旨略以：2 張舉發照片拍攝時間僅隔2 秒，其移
    動距離甚短，可知其速度緩慢，無故意闖紅燈之行為。且其
    於黃燈已駛入路口，然因左後方機車駕駛闖越紅燈遭拍照，
    使其受誤認有闖越紅燈行為。又該紅綠燈號誌並無裝設倒數
    計時器，使異議人無法判斷紅綠燈切換時機，有危害生命安
    全之虞，交通主管機關有重大疏失云云。
四、經查：
（一）受處分人於98年8 月17日由收受上開裁決書後，於同年月
      19日向本院聲明異議，有送達證書、聲明異議狀上本院刑
      事科收文戳在卷可查，足認其聲明異議於接到裁決書之翌
      日起20日內提出，程序上應屬適法，合先敘明。
（二）異議人於上開時、地騎乘上開機車之事實，有高雄市政府
      警察局交通警察大隊所拍攝之照片2 張附卷可稽，並為異
      議人所不爭執。惟經本院核閱前揭違規採證照片，該2 張
      照片上方第2 列第4 欄分別有「006.01」、「007.41」，
      第5 欄中「L2-S」、「L-2S」之字樣，代表異議人係於紅
      燈亮起後6.01秒時超越路口停止線，觸動外側慢車道感應
      線圈，並於紅燈亮起後7.41秒時，業已達路口中央，此有
      本院公務電話紀錄1 紙在卷可稽，足見異議人辯稱因左後
      方機車搶紅燈，才啟動感應照相云云，已屬無稽，該感應
      線圈係因位於外側慢車道之異議人移動而啟動照相，堪可
      認定。又參諸紅燈已亮6 秒，異議人所駕駛車輛之後輪猶
      超越過路口白色停止線，於相隔1.41秒後，異議人竟仍持
      續穿越路口，甚已達該路口中央，足見其有闖越紅燈之故
      意甚明；又機車駕駛人於通過設有燈光號誌管制路口之際
      ，本有注意且遵守號誌指示之義務，要無因該號誌無讀秒
      裝置，作為解免自己責任之事由。綜上，異議人闖越紅燈
      之違規事實，堪以認定，其徒以前詞置辯，無由憑採。
五、綜上，原處分機關依違反道路交通管理處罰條例第53條第1
    項、第63條第1 項第3 款（漏載第1 項第3 款）、違反道路
    交通管理事件統一裁罰基準及處理細則第2 條及違反道路交
    通管理事件統一裁罰基準表等規定，裁處受處分人罰鍰
    1,800 元，並記違規點數3 點，即無違誤。受處分人猶執前
    詞，指摘原處分不當，為無理由，應予駁回。
據上論斷，應依道路交通案件處理辦法第19條，裁定如主文。
中    華    民    國    98    年    9     月    30    日
                  交通法庭    法  官  張琬如
以上正本證明與原本無異。
如不服本裁定，應於收受送達後5 日內向本院提出抗告狀。
中    華    民    國    98    年    10    月    1     日
                              書記官  劉甄庭


司法院資訊處製作；財團法人民間司法改革基金會備份。
